臺灣高等法院臺中分院刑事判決
110年度上訴字第1150號
上  訴  人  
即  被  告  劉俊杰


選任辯護人  張洛洋  律師（法扶律師）
上列上訴人因違反毒品危害防制條例案件，不服臺灣南投地方法
院109年度訴字第128號中華民國110年3月30日第一審判決（起訴
案號：臺灣南投地方檢察署109年度偵字第949、1377號），提起
上訴，本院判決如下：
    主  文
原判決撤銷。
劉俊杰犯如附表編號1至18所示之罪，各處如附表編號1至18「
  主文欄」所示之刑，沒收部分各如附表編號1至18「主文欄」
  所示。應執行有期徒刑伍年陸月。
    犯罪事實
一、劉俊杰明知甲基安非他命為毒品危害防制條例第2條第2項第
    2款所列管之第二級毒品，未經許可，不得非法販賣、持有
    ，竟先、後18次各別起意，各次分別基於意圖營利之販賣第
    二級毒品甲基安非他命之犯意，以其內置放門號0000000000
    號門號卡1枚之行動電話1支（上開行動電話1支及門號卡1枚
    均屬其所有，且均已扣案，以下合稱門號0000000000號行動
    電話）作為聯繫工具，分別於如附表編號1至18所示之時間
    、地點，以如附表號1至18所示之方式，販賣交付如附表編
    號1至18所示第二級毒品甲基安非他命予李○琪共計18次，並
    收取如附表編號1至18所示價款（均未扣案）。本案因警方
    對劉俊杰持用之上開行動電話及門號執行通訊監察，並於10
    9年2月16日14時46分許，持臺灣南投地方法院核發之搜索票
    ，前至劉俊杰位在南投縣○○鄉○○村○○巷0○00號住處執行搜索
    ，乃起獲上開門號0000000000號行動電話1支（含門號卡1枚
    ）扣案而查獲。
二、案經南投縣政府警察局南投分局報請臺灣南投地方檢察署檢
    察官偵查起訴。 
    理  由
一、證據能力方面：
    按刑事訴訟法第159條之5規定：「（第1項）被告以外之人
    於審判外之陳述，雖不符前4條之規定，而經當事人於審判
    程序同意作為證據，法院審酌該言詞陳述或書面陳述作成時
    之情況，認為適當者，亦得為證據。（第2項）當事人、代
    理人或辯護人於法院調查證據時，知有第159條第1項不得為
    證據之情形，而未於言詞辯論終結前聲明異議者，視為有前
    項之同意」，其立法意旨在於傳聞證據未經當事人之反對詰
    問予以核實，原則上先予排除，惟若當事人已放棄詰問或未
    聲明異議，基於證據資料愈豐富，愈有助於真實發現之理念
    ，且強化言詞辯論原則，法院自可承認該傳聞證據例外擁有
    證據能力。經查，有關下述所引用未符合刑事訴訟法第159
    條之1至第159條之4所示之證據，業據檢察官、上訴人即被
    告劉俊杰（下稱被告）及其辯護人於本院明示同意作為證據
    （見本院卷第75頁），且經本院於審理時當庭直接提示而為
    合法之調查，檢察官、被告及其辯護人均未於言詞辯論終結
    前聲明異議（見本院卷第123至139頁），本院審酌前開證據
    作成或取得之狀況，並無非法或不當取證之情事，故認為適
    當而均得以作為證據，是前開證據依刑事訴訟法第159條之5
    之規定，均具有證據能力。
二、訊據被告對於上揭事實均坦承不諱（見本院卷第132至137頁
    ），且查：
(一)前開犯罪事實，除據被告於本院準備程序及審理時均坦認在
    卷（見本院卷第75頁、第132至137頁）外，並據被告於偵訊
    時供明各次均係與李○琪「交易」第二級毒品甲基安非他命
    等情（見109年度偵字第949號卷第28至34頁），復有證人李
    ○琪於偵訊時之證述（見109年度偵字第949號卷第17至23頁
    ）在卷可憑，並有臺灣南投地方法院108年聲搜字第52號搜
    索票（見投投警偵字第1090003888號卷第52頁）、同院108
    年度聲監字第307號、108年度聲監續字第462號、109年度聲
    監續字第1號通訊監察書（均含電話附表，見投投警偵字第1
    090003888號卷第263至264頁、第266至267頁、第269至270
    頁）、被告各次與李○琪通話之通訊監察譯文內容（見投投
    警偵字第1090003888號卷第255至257頁〈如附表編號1部分〉
    、第207頁〈如附表編號2部分〉、第208頁〈如附表編號3部分〉
    、第257頁〈如附表編號4部分〉、第257至258頁〈如附表編號5
    部分〉、第258至259頁〈如附表編號6部分〉、第259頁〈如附表
    編號7部分〉、第259至260頁〈如附表編號8部分〉、第212頁〈
    如附表編號9部分〉、第260至261頁〈如附表編號10部分〉、第
    214頁〈如附表編號11部分〉、第214至216頁〈如附表編號12部
    分〉、第261頁〈如附表編號13部分〉、第216至217頁〈如附表
    編號14部分〉、第217至218頁〈如附表編號15部分〉、第218頁
    〈如附表編號16部分〉、第218至219頁〈如附表編號17部分〉、
    第261至262頁〈如附表編號18部分〉）、車輛詳細資料報表（
    見109年度聲同調字第22號卷第53、54頁）、通聯調閱查詢
    單（見109年度聲拘字第5號卷第165、173、175頁）、被告
    及李○琪往返交易地點之監視器畫面擷取照片（見投投警偵
    字第1090003888號卷第83至151頁、投投警偵字第109000591
    6號卷第213至281頁）、查獲現場搜索及扣案門號000000000
    0號行動電話之照片（見投投警偵字第1090003888號卷第61
    、64、65頁）在卷可憑，足認被告上開自白均與事實相符而
    為可信。
(二)檢察官起訴書雖認被告如附表編號18所示販賣甲基安非他命
    予李○琪之金額為500元，且被告於警詢中曾供稱：李○琪向
    我購買500元之甲基安非他命1小包；然證人李○琪於偵訊時
    已具結證述：「（問：〈提示劉俊杰持用之0000000000與李○
    琪使用之000-0000000公共電話、000-0000000於109年1月28
    日下午3時0分至下午3時14分之通聯譯文〉有何意見？）這是
    我要向劉俊杰購買安非他命〈註：應為甲基安非他命之誤，
    下同〉的通聯譯文，交易時間是警察翻拍監視器畫面的時間
    交易，交易地點是月桃橋旁，我用1000元購買，我們是一手
    交錢一手交貨，不是合資，也不是調貨，我先去謝騰春家跟
    他拿1000元，再去月桃橋跟劉俊杰買安非他命，我跟劉俊杰
    交易完後，過1、2分鐘我就到達謝騰春家，我把安非他命交
    謝騰春，謝騰春就直接讓我在他家施用4、5 口後我再離開
    。」等語（見109年度偵字第949號卷第23頁），核與被告於
    本院準備程序及審理時坦認伊向李○琪取得之金額相符，復
    參之被告與李○琪於如附表編號18所示時間通話之通訊監察
    譯文（見投投警偵字第1090003888號卷第261至262頁），李
    ○琪稱：「還你1千」，被告回稱：「好阿」，之後雙方約定
    於15分鐘後見面，足認被告於本院及證人李○琪於偵訊時均
    一致陳稱該次之交易金額為1,000元，係屬可信。檢察官起
    訴書就被告如附表編號18所示販賣第二級毒品甲基安非他命
    予李○琪之交易價額記載為500元，容屬有誤，應予更正。
(三)被告於本院準備程序及審理時均坦認伊有前開如附表編號1
    至18所示販賣第二級毒品甲基安非他命18次之犯行（見本院
    卷第75頁、第132至137頁），雖被告曾於其上訴理由辯稱略
    以：(1)伊為小兒麻痺中度肢體障礙人士，領有身心障礙證
    明，其平日忙於從事過世父親遺留香蕉農圜等○○工作，勉為
    糊口謀生，其向他人拿取甲基安非他命困難，所購取為微量
    、亦僅勉強供己施用，並無能力、亦無可能販賣毒品甲基安
    非他命，此由警方並無扣得供販賣之大量甲基安非他命分裝
    杓、磅秤、研磨器、稀釋物、帳冊（單）、交易現金等證物
    可明。(2)又伊與李○琪為居住相近鄰里之朋友關係，而因李
    ○琪不斷且主動來電，並請其想辦法及詢問友人，伊始與李○
    琪相約共同出資購買甲基安非他命，並推由其出面與他人購
    買甲基安非他命後，再依各自出資分取甲基安非他命，且伊
    於如附表編號1至18所示通話時間與李○琪通訊，僅為談論其
    與李○琪共同出資購買甲基安非他命而接觸，此由證人李○琪
    於原審曾稱伊係與其共同出資購買等情，可認伊無販賣謀利
    之意圖。原判決認證人李○琪上開原審所述，不排除係受到
    伊在庭之壓力所為迴護之詞，僅為臆測之詞，尚有未合。(3
    )再證人李○琪對於伊究係其直接購買毒品之上手，抑或只是
    合資購買之夥伴等節，前後所述不一，且於法供出毒品上游
    又可獲得減刑優惠，自難期證人李○琪於警詢、偵訊時能為
    合於真實之陳述，不能單憑購毒者即證人李○琪於警詢、偵
    查中及原審所為矛盾之陳述，即論以伊販賣第二級毒品之重
    罪。(4)至卷附監視器畫面僅能證明伊與李○琪通話不久後，
    與李○琪各自騎乘機車前往南投縣中寮鄉月桃巷月桃橋旁後
    離開，並未有伊與李○琪交易甲基安非他命之畫面，且由上
    開監視器畫面，尚難排除其與李○琪除於上開通話後之監現
    器錄影畫面外，另有於各次其後再騎乘機車碰面而為合資之
    情，要難據為伊有販賣甲基安非他命之不利認定。(5）另伊
    於警詢及偵查中固未如其於原審明確辯稱係與李○琪合資購
    買甲基安非他命，然被告之辯解本無必須始終如一，隨著偵
    審程序而調整，乃實務上常見現象，且為其因理解能力不足
    所致，此由原審勘驗其警詢光碟，伊時而沉默未加回應、時
    而未解其意可知，況行為人之辯解如非可採，倘非有積極證
    據可證明犯罪，亦難認有犯罪之行為云云。然查：
 1、被告雖自述為小兒麻痺之中度肢體障礙人士，惟此並未影響
    於被告之理解、陳述等意識能力，且被告於本院準備程序已
    明確陳稱其可聽懂法官之問話，只是因小時候曾經發燒，導
    致聲帶受傷，故講話較慢而已（見本院卷第73至74頁），又
    觀之原審勘驗被告警詢光碟檔案之結果（見原審卷第122至1
    45頁），被告明顯得以瞭解警員之問話內容而針對問題回答
    ，且被告於警方詢問之初，已表明其接受詢問時意識清楚（
    見原審卷第124頁），雖於整個詢問過程中，偶見有被告未
    予回答之情形，但經警方再次為相同內容之詢問後，被告均
    可針對所詢問之問題，以點頭或言詞等方式表現其回答內容
    （見原審卷第133至134頁、第138頁），被告於偵訊時對於
    檢察官訊及本案各次交易情形時，亦均得以詳為供述，甚且
    於偵訊即將結束前，經檢察官訊問其真意是否坦承犯罪或認
    不應遭判處販賣或轉讓之罪時，自動向檢察官表明「等我請
    教法扶律師後，我再回答」（見109年度偵字第949號卷第28
    至34頁），可知被告得以深思熟慮後而為回答，另被告於原
    審歷次應訊亦均未有答非所問之情（見原審卷第39至43頁、
    第81至83頁、第122頁、第149至194頁），被告上訴理由指
    陳伊係因理解能力未足，才未於警詢、偵訊辯稱合資，而與
    其於原審所辯未符，伊於原審所辯係與李○琪合資購買甲基
    安非他命，應屬可採云云，非為可信。
2、又證人李○琪於偵訊具結後，經檢察官提示其各次與被告交易
    毒品前之通訊監察譯文後，已堅為證稱：這些是我要向劉俊
    杰購買甲基安非他命之通訊監察譯文，交易時間係警察翻拍
    監視器畫面之時間，交易地點在月桃橋旁，我與劉俊杰係一
    手交錢、一手交貨，並不是合資，亦不是代購等語（見109
    年度偵字第949號卷第18至23頁），核與被告於偵訊時經檢
    察官分別提示其與李○琪交易前之通訊監察譯文後供認：這
    是李○琪跟我拿甲基安非他命之通聯譯文，交易時間為已跟
    警方確認之監視器拍到之時間，我交付甲基安非他命之地點
    為中寮鄉月桃橋旁，我們係一手交錢一手交甲基安非他命，
    沒有人陪我去，中間我沒有離開現場過等語（見109年度偵
    字第949號卷第28至34頁）相符，並有前揭雙方於交易毒品
    前聯絡之通訊監察譯文及警方蒐證之監視器錄影畫面翻拍照
    片在卷可證，足為可信，且可認證人李○琪於偵訊所述並無
    為求供出毒品來源而不實攀誣被告之情。雖證人李○琪於原
    審審理時曾一度翻異前詞而空言改稱：我們「公家」（臺語
    ）出錢他去拿云云（見原審卷第156頁），然證人李○琪於原
    審審理時並未能陳述其所指與被告合資購買而取得毒品之對
    象、與被告各自出資之金額及所分得之數量，且證人李○琪
    於原審審理時已稱：其實際上不知被告係向何人拿取甲基安
    非他命，被告亦未曾向其表示其拿取甲基安非他命之上手為
    何人等語（見原審卷第158頁），而衡情一般合資代購毒品
    者，並不能當然排除代購者可從中獲取利益之可能，況證人
    李○琪既不知被告取得毒品甲基安非他命之來源對象、方式
    、數量及金額，則其對於被告所為究僅係未營利之合資代購
    毒品、抑或意圖營利之販賣行為，自未可僅因其使用「合資
    」之用語云云，即可為被告有利之認定，再參以上揭被告與
    李○琪間通話之通訊監察譯文內容，並未見被告有與李○琪合
    資購買之意，其等多以表示「要還你錢喔」、「多少」、「
    伍佰」、「你弄一張拉」、「還你1千」、「來月桃橋相等
    」等暗語而為有默契之溝通後，即前往月桃橋前見面而有償
    交易毒品，被告於偵查中亦自承伊於交易過程中間未曾離開
    現場一節，核與一般合資代購者向出資者取得款項後，需先
    前往向上手購得毒品後，再行返回交付毒品予合資者之情形
    ，有所不同，足認證人李○琪於原審審理突然改變其說詞，
    顯係臨訟迴護被告之詞，未為可採，仍應以證人李○琪於偵
    訊所述之與被告在偵查及本院自白相合之證詞，較為可信。
    被告上訴意旨以證人李○琪前後所述未一、且其偵訊之指證
    恐有為圖供出毒品來源而不實陳述之動機，而認證人李○琪
    於偵訊指證伊有販賣第二級毒品之行為並非可採，及以卷附
    前開通訊監察譯文、警方蒐證之監視器錄影畫面翻拍照片，
    均尚不足為證人李○琪偵訊證述之佐證，而據以辯稱伊與李○
    琪係合資購買甲基安非他命，其未有販賣甲基安非他命之營
    利意圖云云，容均屬卸責之詞，委無可信。
 3、又被告本案雖未為警查扣供販賣之甲基安非他命及可能與販
    賣毒品有關之分裝杓、磅秤、研磨器、稀釋物、帳冊（單）
    、交易現金等物，然考以目前社會上販賣毒品之犯罪型態不
    一，有所謂「大盤」、「中盤」、「小盤」販賣者，甚或零
    星交易者，在有較多量毒品交易之情形下，經深入查證，如
    機會掌握得宜，或可查獲與販賣毒品有關之毒品、販賣工具
    ，以作為法院判決認定之依據，然如向大盤、中盤或小盤調
    貨再販賣予施用毒品之人，從中賺取差價者，亦合於販賣毒
    品之構成要件，惟此種販毒者手中調得之毒品旋即轉手，且
    交易方法簡單，在性質上非必須使用任何販賣工具，是以未
    查獲前開物品，並非即得為被告無販賣毒品行為之推論，亦
    不得以未當場查獲交易及販賣所得而未有此等直接之事證，
    即就相關情況證據均認不得證明有販賣毒品之行為，執以認
    非法販賣之事證有所不足，致知過坦承者難辭重典，飾詞否
    認者反得逞僥倖，而失情理之平。是被告上訴理由以其自述
    之身體、工作、經濟狀況，及以本案警方並未查扣大量甲基
    安非他命、分裝杓、磅秤、研磨器、稀釋物、帳冊（單）、
    交易現金等物，據以辯稱伊無能力販賣甲基安非他命云云，
    亦無可採。
(四)按販賣毒品者，其主觀上須有營利之意圖，且客觀上有販賣
    之行為，即足構成，至於實際上是否已經獲利，則非所問。
    衡以近年來毒品之濫用，危害國民健康與社會安定日益嚴重
    ，治安機關對於販賣或施用毒品之犯罪行為，無不嚴加查緝
    ，各傳播媒體對於政府大力掃毒之決心亦再三報導，已使毒
    品不易取得且物稀價昂，苟行為人於有償交付毒品之交易過
    程中無利可圖，縱屬至愚，亦無甘冒被取締移送法辦判處重
    刑之危險而平白從事毒品交易之理。是其販入之價格必較其
    出售之價格為低，而有從中賺取買賣價差或量差牟利之意圖
    及事實，應屬合理認定。又販賣毒品係違法行為，非可公然
    為之，而毒品亦無公定價格，係可任意分裝增減分量及純度
    ，且每次買賣之價格、數量，亦隨時依雙方之關係深淺、資
    力、需求量、對行情之認知、來源是否充裕、查緝是否嚴緊
    、購買者被查獲時供述購買對象之可能風險之評估等因素，
    而異其標準，機動調整，非可一概論之。從而販賣之利得，
    除非經行為人詳細供出所販賣之毒品之進價及售價，且數量
    俱臻明確外，實難察得其交易實情，然販賣者從價差或量差
    中牟利，方式雖異，惟其販賣行為在意圖營利則屬同一。從
    而，舉凡「有償交易」，除足以反證其確係另基於某種非圖
    利本意之關係外，通常尚難因無法查悉其精確之販入價格，
    作為是否高價賣出之比較，諉以無營利之意思而阻卻販賣犯
    行之追訴。查本案被告前開如附表編號1至18所示交付甲基
    安非他命均屬有償行為，且被告已於本院坦認伊各次有償交
    付甲基安非他命均屬販賣行為而主觀上各具有營利之意圖（
    見本院卷第75頁、第132至137頁），被告前開如附表編號1
    至18所示各次行為，主觀上均具有營利之意圖可明。
(五)此外，復有被告所有、供其各次犯如附表編號1至18所示販
    賣第二級毒品甲基安非他命犯行聯繫所用之門號0000000000
    號行動電話1支（含門號卡1枚）扣案可佐，本件事證明確，
    被告前開販賣第二級毒品甲基安非他命18次之犯行均足可認
    定。　　
三、法律適用方面：
(一)查毒品危害防制條例業經總統於109年1月15日以華總一義字
    第10900004091號令修正公布第2、4、9、11、15、17至20、
    21、23、24、27、28條、第32條之1、第33條之1、第34、36
    條條文，並增訂第35條之1，除第18、24條、第33條之1條施
    行日期由行政院定之外，其餘自公布後6個月即109年7月15
    日起生效施行，而將修正前毒品危害防制條例第4條第2項：
    「製造、運輸、販賣第二級毒品者，處無期徒刑或7年以上
    有期徒刑，得併科新臺幣1000萬元以下罰金。」，修正為：
    「製造、運輸、販賣第二級毒品者，處無期徒刑或10年以上
    有期徒刑，得併科新臺幣1500萬元以下罰金。」；又修正前
    毒品危害防制條例第17條第2項規定：「犯第4條至第8條之
    罪於偵查及審判中均自白者，減輕其刑。」，修正後毒品危
    害防制條例第17條第2項則規定：「犯第4條至第8條之罪於
    偵查及歷次審判中均自白者，減輕其刑。」，經依刑法第2
    條第1項所定：「行為後法律有變更者，適用行為時之法律
    。但行為後之法律有利於行為人者，適用最有利於行為人之
    法律。」之規定而為新、舊法之比較後，因上開修正後之毒
    品危害防制條例相關規定並未較有利於被告，故被告本案所
    為各次販賣第二級毒品之犯行，均應整體適用修正前毒品危
    害防制條例之規定。
(二)按甲基安非他命係毒品危害防制條例第2條第2項第2款依毒
    品成癮性、濫用性及對社會危害性分級管制之第二級毒品，
    未經許可，不得非法販賣、持有。是核被告所為，係犯毒品
    危害防制條例第4條第2項之販賣第二級毒品罪。被告各次因
    販賣第二級毒品甲基安非他命而持有第二級毒品甲基安非他
    命之低度行為，應分別為其販賣第二級毒品甲基安非他命之
    高度行為所吸收，均不另論罪。
(三)被告所為如附表編號1至18所示販賣第二級毒品甲基安非他
    命18次之犯行，犯意各別，行為時、空互異，應予分論併罰
    。
(四)按修正前毒品危害防制條例第17條第2項關於「犯第4條至第
    8條之罪於偵查及審判中均自白者，減輕其刑。」之規定，
    旨在獎勵犯罪人之悛悔，同時使偵查或審判機關易於發現真
    實，以利毒品查緝，俾收防制毒品危害之效，故不論該被告
    之自白，係出於自動或被動、簡單或詳細、一次或多次，苟
    其於偵查及審判中均有自白，即應依法減輕其刑。又刑法上
    所稱之自白，係指行為人對其被訴之犯罪事實為任意性之供
    認而言（最高法院98年度台上字第6928號刑事判決意旨參照
    ）。查被告就其所為如附表編號1至18所示販賣第二級毒品1
    8次之犯行，已分別於偵訊（見109年度偵字第949號卷第28
    至34頁）、本院準備程序及審理時（見本院卷第75頁、第13
    2至137頁）均自白犯行，爰就被告前開所為如附表編號1至1
    8所示各次販賣第二級毒品犯行，分別依修正前毒品危害防
    制條例第17條第2項之規定各予減輕其刑。
(五)按「犯第4條至第8條、第10條或第11條之罪，供出毒品來源
    ，因而查獲其他正犯或共犯者，減輕或免除其刑。」，固為
    毒品危害防制條例第17條第1項（未修正）所明定，且被告
    曾於警詢時供述其毒品來源為綽號「阿義仔」之男子；惟被
    告於警詢時並未提供綽號「阿義仔」之真實年籍資料、使用
    車輛車牌號碼或所使用之電話號碼等相關資料，故無法續行
    追查，至臺灣南投地方檢察署偵查檢察官亦未因被告供述而
    查獲其他正犯或共犯等情，分別有南投縣政府警察局南投分
    局109年10月28日投投警偵字第1090025507號、臺灣南投地
    方檢察署110年6月15日股檢云賢109偵949字第1109011626號
    函文各1件（見原審卷第47頁、本院卷第69頁）在卷可憑，
    是被告本案各次販賣第二級毒品犯行，均尚無毒品危害防制
    條例第17條第1項規定之適用。
(六)被告之辯護人於本院審理時雖為被告辯護略以：被告於原審
    雖未坦承犯行，但已於第二審自白全部犯行，且真誠悔悟，
    又被告販賣多次甲基安非他命之對象只有李○琪1人，販賣數
    量非多、所得不高，非可與大盤毒梟比擬，請就被告各次所
    為販賣甲基安非他命行為，均依刑法第59條之規定酌減其刑
    等語（見本院卷第138至139頁）。惟按「犯罪之情狀顯可憫
    恕，認科以最低度刑仍嫌過重者，得酌量減輕其刑。」，刑
    法第59條固定有明文，然刑法第59條之酌量減輕其刑，必於
    犯罪之情狀，在客觀上足以引起一般同情，認為即予宣告法
    定低度刑期，猶嫌過重者，始有其適用，至於行為人之犯罪
    情節、犯罪所得及犯後態度等情，均僅可作為法定刑內之科
    刑標準，不得據為酌量減輕之理由。本院酌以被告上開各次
    販賣第二級毒品之犯罪情狀，助長毒品流通，對社會治安所
    生危害，實均難認有何顯可憫恕之情，且被告各次所為販賣
    第二級毒品罪，於適用修正前毒品危害防制條例第17條第2
    項之規定減輕其刑後，並無情輕法重之情形，故認被告前開
    各次所為販賣第二級毒品罪，均尚無適用刑法第59條規定之
    餘地，併予說明。
四、本院將原判決撤銷改判之說明：
(一)原審認被告所為如附表編號1至18所示販賣第二級毒品甲基
    安非他命18次犯行之事證均屬明確，俱予論罪科刑，固非無
    見。惟查，原審未及審酌被告上訴本院後，已於本院就前開
    販賣第二級毒品甲基安非他命18次之行為均自白犯行，且因
    其已曾於偵訊時供認上揭各次犯行，而均有修正前毒品危害
    防制條例第17條第2項規定之適用，稍有未合。被告上訴意
    旨執前詞否認有販賣第二級毒品甲基安非他命18次之行為，
    依本判決前開理由欄二、(三)所示之事證及論述、說明，均
    為無理由；惟原判決就被告所為上開販賣第二級毒品甲基安
    非他命18罪，既均有本段上揭所示之微疵存在，即屬無可維
    持，自應由本院均予撤銷改判，而原判決關於被告前開各罪
    之沒收部分，雖已非屬從刑，然因其各沒收所依據之罪刑既
    經撤銷，自均應撤銷之，至原判決所定應執行刑，因已失所
    依附，亦應併予撤銷之。
(二)爰審酌被告前曾因施用毒品經送執行觀察、勒戒（有臺灣高
    等法院被告前案紀錄表1份在卷可考，見本院卷第45頁、第4
    7至48頁）之素行，各次犯罪之動機、目的均係出於營利之
    意圖，行為時已40餘歲、國中畢業之智識程度，以○○為業、
    家庭經濟勉持之生活狀況（以上參見投投警偵字第10900038
    88號卷第7頁之被告警詢筆錄受詢問人資料欄所載），因患
    有小兒麻痺而肢體障礙之身體狀況，如附表編號1至18所示
    各次販賣第二級毒品甲基安非他命之手段、情節、犯罪所得
    ，本案之販賣對象均為李○琪1人，其販賣第二級毒品增進流
    通毒品之管道，對社會治安所生之危害，及被告犯罪後已於
    偵查及本院均坦承犯行之態度等一切情狀，就被告所為如附
    表編號1至18所示各次販賣第二級毒品犯行，分別量處如附
    表編號1至18「主文欄」所示之刑，並定其應執行刑如主文
    第二項所示，以示懲儆。而被告前已曾於110年4月7日，因
    施用第二級毒品案件，由臺灣南投地方法院以109年度投簡
    字第327號判處有期徒刑2月（得易科罰金）確定（見本院卷
    第46頁之臺灣高等法院被告前案紀錄表所示），且被告本案
    所犯各罪經本院所處及所定應執行刑，均已超逾有期徒刑2
    年，於法並不合刑法第74條第1項所定得宣告緩刑之要件，
    被告之辯護人於本院審理時請求給予被告緩刑之諭知（見本
    院卷第139頁），尚非可憑採，附此說明。
(三)沒收部分：
 1、扣案之門號0000000000號行動電話1支（含門號卡1枚），為
    被告所有、供其各次犯如附表編號1至18所示販賣第二級毒
    品犯行聯繫所用之物一情，已據被告供明在卷（見本院卷第
    131頁），且有前揭各該通訊監察譯文在卷可憑，均應依毒
    品危害防制條例第19條第1項之規定分別宣告沒收之。
 2、被告因犯如附表編號1至18所示各次販賣第二級毒品所取得
    之價款（分別詳如附表編號1至18所示，均未扣案），均為
    被告之犯罪所得，且本院酌以各予以宣告沒收及追徵其價額
    ，並無刑法第38條之2第2項所定過苛之虞等情，爰依刑法第
    38條之1第1項前段、第3項之規定，分別宣告沒收之，於全
    部或一部不能沒收或不宜執行沒收時，追徵其價額。
據上論斷，應依刑事訴訟法第369條第1項前段、第364條、第299
條第1項前段（依判決格式簡化原則，僅引用程序法條文），判
決如主文。
本案經檢察官李英霆提起公訴，檢察官劉家芳到庭執行職務。
中　　華　　民　　國　　110 　年　　10　　月　　28　　日
                  刑事第十二庭  審判長法　官  張國忠
                                      法　官  高文崇
                                      法　官  李雅俐
以上正本證明與原本無異。
如不服本判決應於收受送達後二十日內向本院提出上訴書狀，其
未敘述上訴之理由者，並得於提起上訴後二十日內向本院補提理
由書（均須按他造當事人之人數附繕本）「切勿逕送上級法院」
。因疫情而遲誤不變期間，得向法院聲請回復原狀。
                                      書記官  蕭怡綸   

中　　華　　民　　國　　110 　年　　10　　月　　28　　日
附錄論罪科刑法條：
修正前毒品危害防制條例第4條第2項：
製造、運輸、販賣第二級毒品者，處無期徒刑或7年以上有期徒
刑，得併科新臺幣1千萬元以下罰金。

附表：
編號 販賣時間 販賣地點 販賣方式 主文欄 １ 民國108年11月24日20時29分許 南投縣中寮鄉月桃巷月桃橋旁 劉俊杰於自108年11月24日17時54分許起至20時26分許止之期間內，以門號0000-000000號之行動電話與李○琪以門號0000-000000號之行動電話、000-0000000號市話通話後，在左列時間、地點，將第二級毒品甲基安非他命1包販賣交付予李○琪，並向李○琪收取價金500元。 劉俊杰販賣第二級毒品，處有期徒刑參年捌月。 扣案之門號0000000000號行動電話壹支（含門號卡壹枚）沒收之；未扣案之犯罪所得新臺幣伍佰元沒收之，於全部或一部不能沒收或不宜執行沒收時，追徵其價額。 ２ 108年12月16日13時55分許 南投縣中寮鄉月桃巷月桃橋旁 劉俊杰於108年12月16日13時28分、13時52分許，以門號0000-000000號之行動電話與李○琪以門號0000-000000號之行動電話通話後，在左列時間、地點，將第二級毒品甲基安非他命1包販賣交付予李○琪，並向李○琪收取價金500元。 劉俊杰販賣第二級毒品，處有期徒刑參年捌月。 扣案之門號0000000000號行動電話壹支（含門號卡壹枚）沒收之；未扣案之犯罪所得新臺幣伍佰元沒收之，於全部或一部不能沒收或不宜執行沒收時，追徵其價額。 ３ 108年12月17日17時25分許 南投縣中寮鄉月桃巷月桃橋旁 劉俊杰於108年12月17日17時17分許，以門號0000-000000號之行動電話與李○琪以門號0000-000000號之行動電話通話後，在左列時間、地點，將第二級毒品甲基安非他命1包販賣交付予李○琪，並向李○琪收取價金500元。 劉俊杰販賣第二級毒品，處有期徒刑參年捌月。 扣案之門號0000000000號行動電話壹支（含門號卡壹枚）沒收之；未扣案之犯罪所得新臺幣伍佰元沒收之，於全部或一部不能沒收或不宜執行沒收時，追徵其價額。 ４ 108年12月23日8時13分許 南投縣中寮鄉月桃巷月桃橋旁 劉俊杰於自108年12月22日12時47分許起至同年月23日8時9分許止之期間內，以門號0000-000000號之行動電話與李○琪以門號0000-000000號之行動電話、000-0000000號市話通話後，在左列時間、地點，將第二級毒品甲基安非他命1包販賣交付予李○琪，並向李○琪收取價金1,000元。 劉俊杰販賣第二級毒品，處有期徒刑參年玖月。 扣案之門號0000000000號行動電話壹支（含門號卡壹枚）沒收之；未扣案之犯罪所得新臺幣壹仟元沒收之，於全部或一部不能沒收或不宜執行沒收時，追徵其價額。 ５ 108年12月23日19時37分許 南投縣中寮鄉月桃巷月桃橋旁 劉俊杰於自108年12月23日17時31分許起至19時33分許止之期間內，以門號0000-000000號之行動電話與李○琪以門號0000-000000號之行動電話、000-0000000號市話通話後，在左列時間、地點，將第二級毒品甲基安非他命1包販賣交付予李○琪，並向李○琪收取價金500元。 劉俊杰販賣第二級毒品，處有期徒刑參年捌月。 扣案之門號0000000000號行動電話壹支（含門號卡壹枚）沒收之；未扣案之犯罪所得新臺幣伍佰元沒收之，於全部或一部不能沒收或不宜執行沒收時，追徵其價額。 ６ 108年12月24日11時27分許 南投縣中寮鄉月桃巷月桃橋旁 劉俊杰於自108年12月24日11時0分許起至11時23分許止之期間內，以門號0000-000000號之行動電話與李○琪以000-0000000號市話通話後，在左列時間、地點，由劉俊杰將第二級毒品甲基安非他命1包販賣交付予李○琪，並向李○琪收取價金500元。 劉俊杰販賣第二級毒品，處有期徒刑參年捌月。 扣案之門號0000000000號行動電話壹支（含門號卡壹枚）沒收之；未扣案之犯罪所得新臺幣伍佰元沒收之，於全部或一部不能沒收或不宜執行沒收時，追徵其價額。 ７ 108年12月25日9時15分許 南投縣中寮鄉月桃巷月桃橋旁 劉俊杰於自108年12月25日8時10分許起至9時13分許止之期間內，以門號0000-000000號之行動電話與李○琪以門號0000-000000號之行動電話通話後，在左列時間、地點，將第二級毒品甲基安非他命1包販賣交付予李○琪，並向李○琪收取價金500元。 劉俊杰販賣第二級毒品，處有期徒刑參年捌月。 扣案之門號0000000000號行動電話壹支（含門號卡壹枚）沒收之；未扣案之犯罪所得新臺幣伍佰元沒收之，於全部或一部不能沒收或不宜執行沒收時，追徵其價額。 ８ 108年12月26日10時43分許 南投縣中寮鄉月桃巷月桃橋旁 劉俊杰於自108年12月25日21時56分許起至同年月26日10時40分許止之期間內，以門號0000-000000號之行動電話與李○琪以門號0000-000000號之行動電話通話後，在左列時間、地點，將第二級毒品甲基安非他命1包販賣交付予李○琪，並向李○琪收取價金500元。 劉俊杰販賣第二級毒品，處有期徒刑參年捌月。 扣案之門號0000000000號行動電話壹支（含門號卡壹枚）沒收之；未扣案之犯罪所得新臺幣伍佰元沒收之，於全部或一部不能沒收或不宜執行沒收時，追徵其價額。 ９ 108年12月26日14時43分許 南投縣中寮鄉月桃巷月桃橋旁 劉俊杰於自108年12月26日14時2分許起至14時39分許止之期間內，以門號0000-000000號之行動電話與李○琪以門號0000-000000號之行動電話、000-0000000號市話通話後，在左列時間、地點，將第二級毒品甲基安非他命1包販賣交付予李○琪，並向李○琪收取價金新臺幣500元。 劉俊杰販賣第二級毒品，處有期徒刑參年捌月。 扣案之門號0000000000號行動電話壹支（含門號卡壹枚）沒收之；未扣案之犯罪所得新臺幣伍佰元沒收之，於全部或一部不能沒收或不宜執行沒收時，追徵其價額。  108年12月31日18時28分許 南投縣中寮鄉月桃巷月桃橋旁 劉俊杰於自108年12月31日14時59分許起至18時26分許止之期間內，以門號0000-000000號之行動電話與李○琪以門號0000-000000號之行動電話、000-0000000號市話通話後，在左列時間、地點，將第二級毒品甲基安非他命1包販賣交付予李○琪，並向李○琪收取價金500元。 劉俊杰販賣第二級毒品，處有期徒刑參年捌月。 扣案之門號0000000000號行動電話壹支（含門號卡壹枚）沒收之；未扣案之犯罪所得新臺幣伍佰元沒收之，於全部或一部不能沒收或不宜執行沒收時，追徵其價額。  109年1月1日11時39分許 南投縣中寮鄉月桃巷月桃橋旁 劉俊杰於自109年1月1日11時14許起至11時37分許止之期間內，以門號0000-000000號之行動電話與李○琪以000-0000000號市話通話後，在左列時間、地點，將第二級毒品甲基安非他命1包販賣交付予李○琪，並向李○琪收取價金500元。 劉俊杰販賣第二級毒品，處有期徒刑參年捌月。 扣案之門號0000000000號行動電話壹支（含門號卡壹枚）沒收之；未扣案之犯罪所得新臺幣伍佰元沒收之，於全部或一部不能沒收或不宜執行沒收時，追徵其價額。  109年1月2日9時41分許 南投縣中寮鄉月桃巷月桃橋旁 劉俊杰於自109年1月1日8時24許起至9時36分許止之期間內，以門號0000-000000號之行0000-000000號之行動電話通話後，在左列時間、地點，將第二級毒品甲基安非他命1包販賣交付予李○琪，並向李○琪收取價金500元。 劉俊杰販賣第二級毒品，處有期徒刑參年捌月。 扣案之門號0000000000號行動電話壹支（含門號卡壹枚）沒收之；未扣案之犯罪所得新臺幣伍佰元沒收之，於全部或一部不能沒收或不宜執行沒收時，追徵其價額。  109年1月2日19時10分許 南投縣中寮鄉月桃巷月桃橋旁 劉俊杰於自109年1月2日18時53許起至19時7分許止之期間內，以門號0000-000000號之行動電話與李○琪以門號0000-000000號之行動電話、000-0000000號市話通話後，在左列時間、地點，將第二級毒品甲基安非他命1包販賣交付予李○琪，並向李○琪收取價金500元。 劉俊杰販賣第二級毒品，處有期徒刑參年捌月。 扣案之門號0000000000號行動電話壹支（含門號卡壹枚）沒收之；未扣案之犯罪所得新臺幣伍佰元沒收之，於全部或一部不能沒收或不宜執行沒收時，追徵其價額。  109年1月7日21時6分許 南投縣中寮鄉月桃巷月桃橋旁 劉俊杰於自109年1月7日20時35許起至21時3分許止之期間內，以門號0000-000000號之行動電話與李○琪以門號0000-000000號之行動電話通話後，在左列時間、地點，將第二級毒品甲基安非他命1包販賣交付予李○琪，並向李○琪收取價金500元予劉俊杰。 劉俊杰販賣第二級毒品，處有期徒刑參年捌月。 扣案之門號0000000000號行動電話壹支（含門號卡壹枚）沒收之；未扣案之犯罪所得新臺幣伍佰元沒收之，於全部或一部不能沒收或不宜執行沒收時，追徵其價額。  109年1月12日16時39分許 南投縣中寮鄉月桃巷月桃橋旁 劉俊杰於109年1月12日16時17、16時32分許，以門號0000-000000號之行動電話與李○琪以門號0000-000000號之行動電話通話後，在左列時間、地點，將第二級毒品甲基安非他命1包販賣交付予李○琪，並向李○琪收取價金500元。 劉俊杰販賣第二級毒品，處有期徒刑參年捌月。 扣案之門號0000000000號行動電話壹支（含門號卡壹枚）沒收之；未扣案之犯罪所得新臺幣伍佰元沒收之，於全部或一部不能沒收或不宜執行沒收時，追徵其價額。  109年1月22日13時1分許 南投縣中寮鄉月桃巷月桃橋旁 劉俊杰於109年1月22日12時52分許，以門號0000-000000號之行動電話與李○琪以門號0000-000000號之行動電話通話後，在左列時間、地點，將第二級毒品甲基安非他命1包販賣交付予李○琪，並向李○琪收取價金500元。 劉俊杰販賣第二級毒品，處有期徒刑參年捌月。 扣案之門號0000000000號行動電話壹支（含門號卡壹枚）沒收之；未扣案之犯罪所得新臺幣伍佰元沒收之，於全部或一部不能沒收或不宜執行沒收時，追徵其價額。  109年1月25日13時18分許 南投縣中寮鄉月桃巷月桃橋旁 劉俊杰於自109年1月25日9時43許起至13時13分許止之期間內，以門號0000-000000號之行動電話與李○琪以門號0000-000000號之行動電話通話後，在左列時間、地點，將第二級毒品甲基安非他命1包販賣交付予李○琪，並向李○琪收取價金1,000元。 劉俊杰販賣第二級毒品，處有期徒刑參年玖月。 扣案之門號0000000000號行動電話壹支（含門號卡壹枚）沒收之；未扣案之犯罪所得新臺幣壹仟元沒收之，於全部或一部不能沒收或不宜執行沒收時，追徵其價額。  109年1月28日15時16分許 南投縣中寮鄉月桃巷月桃橋旁 劉俊杰於100年1月28日15時0分、15時14分許，以門號0000-000000號之行動電話與李○琪以000-0000000號市話（公共電話）、000-0000000號市話通話後，在左列時間、地點，將第二級毒品甲基安非他命1包販賣交付予李○琪，並向李○琪收取價金1,000元（起訴書誤載為500元）。 劉俊杰販賣第二級毒品，處有期徒刑參年玖月。 扣案之門號0000000000號行動電話壹支（含門號卡壹枚）沒收之；未扣案之犯罪所得新臺幣壹仟元沒收之，於全部或一部不能沒收或不宜執行沒收時，追徵其價額。